【裁判字號】    97,上更(二),251
【裁判日期】    980121
【裁判案由】    毒品危害防制條例
【裁判全文】
臺灣高等法院臺中分院刑事判決     97年度上更(二)字第251號
上  訴  人  臺灣彰化地方法院檢察署檢察官
上  訴  人
即  被  告  乙○○
                      弄20號(
選任辯護人  鞠金蕾律師
上  訴  人
即  被  告  丁○○
                    現於臺灣台中監獄臺中分監執行
指定辯護人  本院公設辯護人  賴泰鈞
上  訴  人
即  被  告  丙○○
選任辯護人  楊雯齡律師
上列上訴人等因被告等毒品危害防制條例案件，不服臺灣彰化地
方法院96年度訴字第567號，中華民國96年7月19日第一審判決（
起訴案號：臺灣彰化地方法院檢察署96年度偵字第1569號），提
起上訴，經判決後，由最高法院第2次發回更審，本院判決如下
：
    主  文
原判決撤銷。
丙○○所犯如附表一至七所示共同販賣第一級毒品罪，共拾玖罪
，均累犯，各罪所處主刑及從刑如附表一至七之主文欄所示。又
所犯如附表八至十所示共同販賣第二級毒品罪，共肆罪，均累犯
，各罪所處主刑及從刑如附表八至十之主文欄所示。主刑部分應
執行有期徒刑貳拾貳年。
丁○○所犯如附表二至七所示共同販賣第一級毒品罪，共拾柒罪
，均累犯，各罪所處主刑及從刑如附表二至七之主文欄所示。主
刑部分應執行有期徒刑拾玖年。
乙○○所犯如附表五至七所示共同販賣第一級毒品罪，共肆罪，
均累犯，各罪所處主刑及從刑如附表一至七之主文欄所示。主刑
部分應執行有期徒刑拾陸年。
    犯罪事實
一、丙○○綽號「大姊」、「姊ㄚ」，乙○○為丙○○之弟，與
    丁○○3人均素行不良，各有下列之科刑及執行紀錄：
  (一)丙○○前曾於民國93年間，因施用第一級毒品案件，經臺灣
    彰化地方法院以93年度訴字第1539號判決判處有期徒刑8 月
    確定，入監執行後，於94年11月2日縮短刑期執行完畢。
  (二)乙○○為丙○○之弟，前曾於86年間，因違反藥事法案件，
    經同法院以86年度少訴字第15號判決判處有期徒刑8月確定
    ；又於87年間，因竊盜、贓物案件，經同法院以87年度易字
    第1019號判決分別判處有期徒刑1年、4月確定；再於87 年
    間，因搶奪案件，經同法院以87年度訴字第495號判決，判
    處有期徒刑8月，上訴後，經本院以87年度少連上易字第33
    號判決駁回上訴確定；前開4罪嗣經裁定應執行有期徒刑2
    年6月確定；復於89年間，因竊盜案件，經臺灣彰化地方法
    院以89年度易字第785號判決判處有期徒刑1年2月確定，且
    與前開4罪所定應執行刑入監接續執行，於93年2月20日縮短
    刑期執行完畢。
  (三)丁○○前曾於93年間，因施用第一、二級毒品案件，經臺灣
    彰化地方法院以93年度訴字第1481號判決分別判處有期徒刑
    8月、3月，應執行有期徒刑10月確定；另因恐嚇案件，經同
    法院以93年度易字第1264號判決判處有期徒刑5月確定；前
    開3罪嗣經裁定應執行有期徒刑1年2月，入監執行後，於95
    年4月7日假釋付保護管束出監，並於95年4月20日假釋期滿
    未經撤銷，以已執行完畢論。
二、丙○○、乙○○、丁○○均不知悔改，均明知海洛因係毒品
    危害防制條例第2條第2項第1款所定之第一級毒品，非經許
    可，不得持有、販賣；又丙○○明知甲基安非他命經毒品危
    害防制條例列為第二級毒品管制，不得販賣；因丙○○為賺
    取購毒施用之費用，得知綽號「大頭」之戊○○（現另案因
    違反毒品危害防制條例案件由本院審理中，惟本案犯罪事實
    未據起訴）在販賣第一級毒品海洛因及第二級毒品甲基安非
    他命，乃意圖營利參與販賣第一、二級毒品犯行，即由戊○○先於不詳時地，非因販賣而持有數量不詳之第一級毒品海
    洛因、第二級毒品甲基安非他命後，再由戊○○負責提供毒
    品海洛因、甲基安非他命及部分客源，並交付其所有內含門
    號0000000000號SIM卡之西門子廠牌行動電話1支，作為丙○○販賣第一、二級毒品所用之聯絡工具，其等約定丙○○每
    販出1,000元海洛因可向戊○○抽得300元現款、販出安非他
    命則得不詳利得，丙○○因而與戊○○共同販賣如附表一至
    七之第一級毒品、附表七至十之第二級毒品行為；其中丙○○並邀得乙○○、丁○○分別共同意圖營利參與如附表一至
    七所示販賣第一級毒品行為。其等所為分述如下：
  (一)丙○○與戊○○2人共同基於販賣第一級毒品海洛因以營利
    之犯意聯絡，由丙○○以門號0000000000號行動電話作為交
    易販賣毒品之聯絡工具，再於附表一所示之時間，均由丙○○與壬○○聯絡交易之時間、地點、金額、數量等重要事項
    後，再由丙○○告知戊○○後，由壬○○直接前往戊○○住
    處地下室與戊○○進行交易。而丙○○、戊○○販賣第一級
    毒品海洛予壬○○之次數、數量、方法及販賣所得詳見附表
    一所示，共計2次。
  (二)丙○○、丁○○與戊○○3人共同基於販賣第一級毒品海洛
    因以營利之犯意聯絡，由丙○○以門號0000000000號行動電
    話作為販賣毒品之聯絡工具，再於附表二至四所示之時間，
    均由丙○○與欲購買海洛因之壬○○、己○○、庚○○聯絡
    交易之時間、地點、金額、數量等重要事項後，再由丙○○
    指派丁○○拿取戊○○所交予之海洛因依約前往約定地點交
    付毒品，並收取價金。其等交易之對象、販賣之次數、數量
    、方法及販賣所得均詳見附表二至四所示，共計13次。
  (三)丙○○、丁○○、乙○○與戊○○4人共同基於販賣第一級
    毒品海洛因以營利之犯意聯絡，由丙○○以門號0000000000
    號行動電話作為販賣毒品之聯絡工具，再於附表五至七所示
    之時間，由乙○○與欲購買海洛因之己○○、庚○○、辛○○聯絡交易之時間、地點、金額、數量等重要事項後，再由
    丙○○指派丁○○拿取戊○○所交予之海洛因依約前往約定
    地點交付毒品，並收取價金，其等販賣之次數、數量、方法
    及販賣所得詳見附表五至七所示，共計4次。
  (四)丙○○與戊○○分別和不詳姓名年籍之成年女子、不詳姓名
    年籍之成年男子各1人，均共同基於販賣第二級毒品甲基安
    非他命以營利之犯意聯絡，由戊○○負責提供甲基安非他命
    及部分客源，由丙○○利用戊○○提供之門號0000000000號
    行動電話作為販賣毒品之聯絡工具，推由丙○○分別於附表
    八至十所示之時間，分別與欲購買甲基安非他命者聯絡交易
    之時間、地點、金額、數量等重要事項後，再由丙○○以其
    所有門號0000000000號行動電話將交易細節告知戊○○，戊○○則分別指派不詳姓名年籍之成年女子、不詳姓名年籍之
    成年男子依約交付毒品甲基安非他命，總計癸○○購買2 次
    、丑○○及子○○合資購買1次、丑○○單獨購買1次。其等
    販賣之時間、地點、數量及販賣所得均詳見附表八至十所示
    ，共計4次。
三、嗣經警循線報請臺灣彰化地方法院檢察署檢察官指揮監聽丙○○持以販賣第一級毒品海洛因、第二級毒品甲基安非他命
    所用之門號0000000000電話，並於96年2月6日21時20分許，
    在雲林縣麥寮鄉○○街12號前當場查扣丙○○所有供販賣第
    一級毒品所用之海洛因1包（淨重35.89公克，純度83.70％
    、質純淨重30.04公克，空包裝袋重1.10公克）、丙○○等
    人所為前揭販賣第一、二級毒品所得共計21,500元，及丙○○所有供販賣第二級毒品犯罪用之行動電話機具1支（含門
    號0000000000號SIM卡1枚），及供其本人施用海洛因所用之
    注射針筒4支、鏟管1支，及與本案無關之現金71,600元；另
    於96年2月7日12時許在彰化縣福興鄉○○○街111號丁○○
    住處執行搜索，扣得丁○○所有非供本案犯罪用之行動電話
    2支（含門號0000000000號SIM卡1枚）。
四、案經彰化縣警察局鹿港分局報請臺灣彰化地方法院檢察署檢
    察官偵查起訴。
    理    由
壹、程序方面
一、上訴人即被告丁○○被訴販賣第二級毒品部分，經原審法院
    判決無罪，此部分未據檢察官上訴，已經確定，合先敘明。
二、上訴人即被告乙○○所為如附表五、六所示販賣第一級毒品
    等犯行，及被訴於96年1月1日下午5時45分至當天下午6時1
    分（本院按，即發生在附表七之前），在彰化縣鹿港鎮西勢
    國小附近，由辛○○以0000000000門號撥打丙○○持有之00
    00000000門號，由乙○○接聽電話聯絡後，丁○○即拿取戊○○所交予丙○○之海洛因出面交易1次之販賣第一級毒品
    海洛因罪嫌（見原審卷(一)第181頁），雖未據檢察官於起訴
    書載明，惟檢察官已於96年5月23日原審審理中以96年度蒞
    字第3467號補充理由書追加起訴（見原審卷(一)第178至182
    頁），自應依法審究之。
三、證據能力部分：
  (一)按共犯不利於己之陳述，倘予相當調查，足證有其情事者，
    仍得資為被告犯罪之證據，此由刑事訴訟法第156條第2項規
    定之意旨自明。又現行刑事訴訟法第287條之2規定「法院就
    被告本人之案件調查共同被告時，該共同被告準用有關人證
    之規定」，即共同被告對於其他共同被告之案件而言，為被
    告本人以外之第三人，本質上屬於證人，為確保被告對證人
    之對質詰問權，證人於審判中，應依法定程序，到場具結陳
    述，並接受被告之詰問，其陳述始得作為認定被告犯罪事實
    之判斷依據。本件被告丙○○、丁○○於原審審理中已以證
    人身分作證，並經交互詰問程序確實保障被告乙○○之訴訟
    權，共同被告丙○○、丁○○之陳述自得作為認定被告乙○○犯罪事實之判斷依據，合先敘明。
  (二)按法院或檢察官依刑事訴訟法第208條規定囑託醫院、學校
    或其他相當之機關、團體為鑑定時，祇須其以言詞或書面提
    出之鑑定報告，符合刑事訴訟法第206條第1項、第208條所
    規定之形式要件，即具有證據能力，此即屬於刑事訴訟法第
    159條第1項所稱「法律有規定」之特別情形（最高法院96
    年度台上字第6842號判決意旨參照）。又於司法警察機關調
    查中之案件，為因應實務上，或因量大、或有急迫之現實需
    求，併例行性當然有鑑定之必要者，例如毒品之種類與成分
    、尿液之毒品反應，或者槍彈有無殺傷力等鑑定，基於檢察
    一體原則，得由該管檢察長對於轄區內之案件，以事前概括
    選任鑑定人或囑託鑑定機關、團體之方式，俾便轄區內之司
    法警察官、司法警察對於調查中之此類案件，得即時送請先
    前已選任之鑑定人或囑託之鑑定機關、團體實施鑑定，以求
    時效（法務部92年9月1日法檢字第0920035083號函參照，刊
    載於法務部公報第312期）。此種由檢察機關概括選任鑑定
    人或概括囑託鑑定機關、團體，再轉知司法警察官、司法警
    察於調查犯罪時參考辦理之作為，法無明文禁止，係為因應
    現行刑事訴訟法增訂傳聞法則及其例外規定之實務運作而為
    。而毒品種類、成分之鑑定，其中海洛因等第一級毒品部分
    ，因有全國一致性，係概括囑託調查局負責鑑定，並由司法
    警察官、司法警察於獲案後即將所查扣之第一級毒品拍照、
    包裝、封緘及黏貼獲案毒品電腦管制條碼逕送調查局為鑑定
    ，由該局輸入電腦，全程管制、集中保管送鑑毒品，而僅檢
    送鑑定通知書予送鑑機關。凡此，為本院辦案職務上所已知
    之事實。此種由司法警察官、司法警察依檢察官所概括選任
    之鑑定人或囑託鑑定機關、團體所為之鑑定結果，與檢察官
    選任或囑託為鑑定者，性質上並無差異，同具有證據能力。
    本件扣案之毒品海洛因，係經查獲之司法警察先行拍照存證
    ，再依上開規定送由調查局為鑑定，法務部調查局鑑定結果
    所提出之96年3月23日調科壹字第09623025500號鑑定書（見
    原審卷(一)第59頁），合於刑事訴訟法第206條第1項所為之書
    面鑑定報告自屬前揭「法律規定」得為證據者，而有證據能
    力。
  (三)按偵查犯罪機關依法定程序監聽之錄音，如已踐行調查證據
    程序，非不可採為認定犯罪事實之基礎。又監聽錄音製作之
    譯文，如僅為偵查犯罪機關製作，而被告或訴訟關係人對其
    真實性有爭執者，法院已實施勘驗該監聽之錄音踐行調查證
    據之程序，確認該監聽錄音譯文之真實性，自非不得以該監
    聽錄音之譯文，採為認定被告有罪之基礎。本件被告丙○○
    於本院前審固爭執本案監聽錄音之證據能力，惟查本案監聽
    錄音及譯文係彰化縣警察局鹿港分局警員依其所監聽被告之
    通訊時間、內容所為之紀錄，為被告以外之人於審判外所為
    之陳述，依刑事訴訟法第259條第1項之規定，性質上固屬傳
    聞證據，惟此監聽之錄音係彰化縣警察局鹿港分局依法定程
    序所為，有台灣彰化地方法院檢署95年度他字第2645號卷宗
    可稽，並經原審勘驗其中部分監聽錄音內容，已確認該錄音
    譯文之真實，製有勘驗筆錄可考（見原審卷(二)第11至13頁）
    ，依照上開說明，此監聽錄音譯文自有證據能力。
  (四)再按被告以外之人於審判外之陳述，雖不符刑事訴訟法第15
    9條之1至第159條之4之規定，然經當事人於審判程序同意作
    為證據，法院審酌該言詞陳述作成時之情況，認為適當者，
    亦得為證據；當事人、代理人或辯護人於法院調查證據時，
    知有刑事訴訟法第159條第1項不得為證據之情形，而未於言
    詞辯論終結前聲明異議者，視為有前項之同意，刑事訴訟法
    第159條之5定有明文。查證人癸○○、壬○○、己○○、丑
    ○○、庚○○、辛○○等人於警、偵訊中所為之陳述，固為
    審判外之陳述而屬傳聞證據，惟原審審理時，已依法定程序
    傳喚證人等人到場，命其具結陳述，並使被告等人有與證人
    對質及詰問之機會，已確保被告等人之對質詰問權，且被告
    等人及辯護人就前開審判外之陳述，於本院前審理均不爭執
    其證據能力，復未曾於言詞辯論終結前聲明異議，嗣於本院
    審理中，被告丙○○、丁○○、乙○○及丙○○、丁○○之
    辯護人對於上開證據能力亦不爭執，就渠等被告而言，本院
    審酌上開證人陳述時之情況，並無違法取證之瑕疵，亦無顯
    有不可信之情況，本院認以之作為證據為適當，均有證據能
    力。雖被告乙○○之選任辯護人於本院為被告主張己○○、
    庚○○、辛○○等人於警詢所為之陳述為傳聞證據不具證據
    能力。而證據能力之有無，固應經依法定程序評價取捨，一
    旦證據經評價具有證據資格，且該證據之取得過程係屬合法
    ，參照禁反言原則之法諺，自不得因事後被告之辯護人於本
    院因訴訟攻防一改前詞否認其證據能力，而使已合法取得證
    據資格之證據，反喪失其證據能力。況按新修正刑事訴訟法
    第一百五十九條之二所稱：「被告以外之人於司法警察調查
    中所為之陳述與審判中不符」應採廣義之解釋，不論係被告
    以外之人先後陳述內容有實質上之相反或不一致，或於審判
    中因記憶不清或其他因素致無法為完整、清楚之陳述，而回
    答：「忘記了。」或「不知道」等語，均應屬於「被告以外
    之人於司法警察調查中所為之陳述與審判中不符」之情形；
    亦即此所謂「與審判中不符」，係指該陳述之主要待證事實
    部分，自身前後之供述有所不符，導致應為相異之認定，此
    並包括先前之陳述詳盡，於後簡略，甚至改稱忘記、不知道
    或有正當理由而拒絕陳述（如經許可之拒絕證言）等實質內
    容已有不符者在內（最高法院96年度臺上字第4365號裁判意
    旨、92刑事訴訟新制法律問題研討會提案第6號研討結論，
    刑事訴訟新制法律問題彙編92年8月1版可資參照）。揆諸證
    人己○○、庚○○、辛○○於警詢所供與原審所證有部分不
    符，警詢所供較完整，原審所證較為保留，且己○○、辛○○分別於原審證稱警詢所供實在等語，或時間已久，伊忘記
    了等語（原審卷(一)第196頁、第197頁背面、卷(二)第10頁背面
    ），是上開證人己○○、庚○○、辛○○於警詢於所供亦符
    合先後供述不符之例外得為證據之規定，且具有可信性及必
    要性，就此而言，自亦有證據能力。
貳、認定犯罪事實所憑之證據及理由
一、上訴人即被告（下稱被告）之辯解：
  (一)被告丙○○坦承有上揭販賣第一級毒品海洛因之犯行，惟辯
    稱：伊與戊○○並非共犯關係，戊○○是伊販賣海洛因的上
    游來源，伊有供出海洛因來源，應適用毒品危害防制條例第
    17 條規定減刑云云；另矢口否認有販賣第二級毒品甲基安
    非他命之犯行，並辯稱伊僅代為接聽電話並轉告戊○○交易
    時間、地點、數額後，即由戊○○指派魏上貞前往交易，伊
    並無販賣第二級毒品甲基安非他命云云。
  (二)被告丁○○坦承有上揭販賣第一級毒品海洛因之犯行，惟辯
    稱：伊與戊○○並非共犯關係，戊○○是伊販賣海洛因的上
    游來源，伊有供出海洛因來源，應適用毒品危害防制條例第
    17 條規定減刑云云。
  (三)被告乙○○矢口否認有何與被告丙○○、丁○○或戊○○等
    人共同販賣第一級毒品海洛因犯行，辯稱：伊係代被告丙○○接聽電話，由丙○○事先告以應如何應對及代號所表徵之
    意義，伊係事後才知道丙○○有在販賣海洛因，伊亦有勸丙○○不要再販賣海洛因，伊僅是接電話後轉述告知丙○○，
    充其量僅是幫助犯云云。
二、經查：
甲、就被告丙○○、丁○○、乙○○販賣第一級毒品部分：
  (一)被告丙○○、丁○○如何分別於附表一至七所示時間、地點
    、方式，販賣第一級毒品海洛因予證人壬○○、己○○、庚○○、辛○○等情，業據被告丙○○、丁○○於原審及本院
    前審供承不諱，並有下列補強證據可資證明：
  (1)證人壬○○、己○○、庚○○、辛○○於警詢、偵查中就其
    等如何向被告丙○○、丁○○購買海洛因之事實均證述歷歷
    ；且證人壬○○、己○○、庚○○、辛○○分別於原審96年
    6月28日、96年5月31日審理時證述曾分別以其等持用如附表
    一至七所示電話，撥打被告丙○○持用之門號0000000000號
    行動約妥購買海洛因之價量後，由壬○○直接前往戊○○住
    處地下室與戊○○進行交易，另由被告丁○○持往附表二至
    七所示之地點交易等情綦詳（見原審96年5月31日、96年6月
    28日審判筆錄），並有證人己○○、庚○○及辛○○分別持
    用之門號000000000、000000000、0000000000號電話，與被
    告丙○○持用之門號0000000000號電話通訊監察錄音譯文在
    卷可稽（見95年度他字第2645號卷第11頁、第30頁至第34頁
    、第48頁）；
  (2)核證人壬○○、己○○、庚○○、辛○○與被告丙○○、丁○○間並無怨隙，不致故為不利被告丙○○、丁○○之陳述
    ；又證人壬○○、己○○、庚○○、辛○○於警詢、偵查及
    原審審理中，就如何與被告丙○○、丁○○聯絡及購買毒品
    等關於買受毒品之時間、地點、次數及如何交付價金等細節
    之陳述均大致相符，且與被告丙○○、丁○○之自白亦無齟
    齬之處，堪予採信。
  (3)此外復有白粉1包及被告丙○○所為如附表一至七所示販賣
    第一級毒品海洛因所得共計16,500元扣案足資佐證；而該白
    粉1包（空包裝袋重1.10公克），經法務部調查局以化學呈
    色法及氣相層析質譜儀分析法鑑定結果，含第一級毒品海洛
    因成分，驗後之海洛因粉末合計淨重35.89公克，純度83.7
    0％，純質淨重30.04公克，亦有該局96年3月23日調科壹字
    第09623025500號鑑定書1紙在卷可稽（見原審院卷(一)第59頁
    ）。足認被告丙○○、丁○○之自白與事實相符。
  (二)被告乙○○如何與被告丙○○、丁○○等於附表五、六、七
    所示時間、地點、方式，販賣第一級毒品海洛因予證人己○○、庚○○、辛○○等情，有下列事證可資證明：
  (1)被告乙○○於附表五、六、七所示之交易時間，接聽己○○
    、庚○○、辛○○分別撥打門號0000000000號行動電話，並
    分別與證人己○○、庚○○、辛○○約妥第一級毒品海洛因
    交易之時間、地點、金額、數量等重要事項等情，業經原審
    當庭勘驗：95年12月17日下午1時37分000000000號電話撥
    打0000000000門號電話、95年12月19日12時23分，及95年
    12月28日下午5時29分，000000000號電話撥打0000000000門
    號電話、96年1月1日下午8時41分，以0000000000號電話
    撥打0000000000門號電話等通聯錄音內容無訛，有前開通訊
    監察譯文及原審勘驗筆錄在卷可稽（見95年度他字第2645號
    卷第11頁、第30頁、第32頁及原審卷(二)第11至13頁所示96年
    6月28審判筆錄），被告乙○○於警詢及原審審理時亦坦承
    其與證人己○○、庚○○、辛○○及綽號阿坤者確有如通訊
    監察譯文內容所載之對話內容，有筆錄可稽（見警詢卷宗第
    51至55頁、原審卷(二)第11至13頁）；且證人即被告丙○○於
    警詢中證稱：「（問：乙○○之調查筆錄指陳如有人要買毒
    品時，他即幫你接聽行動電話門號0000000000號，並將欲販
    賣之毒品交由丁○○前往交易毒品販賣是否實在？）實在」
    等語（見96年度偵字第1569號卷宗第82頁），堪信被告乙○○確與證人己○○、庚○○、辛○○等人以電話聯絡之方式
    約妥第一級毒品海洛因交易之時間、地點、金額及數量。被
    告乙○○於本院本審審理中改稱伊只有接聽辛○○那一通電
    話云云，洵屬事後卸責之詞，不可採信。
  (2)觀諸卷附之被告乙○○與證人己○○、庚○○、辛○○之通
    訊監察譯文內容如下（見95年度他字第2645號卷第11頁、第
    30頁、第32頁）：
  證人己○○於95年12月17日下午1時37分以000000000撥打
    0000000000 門號，由被告乙○○接聽之電話，該通訊內容
    為：
    「Ａ（即被告乙○○，下同）：喂」、「Ｂ（即證人己○○
      ，下同）：喂姐ㄚ」。
    「Ａ：你講」、「Ｂ：我帶一個小孩去」。
    「Ａ：你是誰」、「Ｂ：我阿興」。
    「Ａ：阿興喔」、「Ｂ：是」。
    「Ａ：你開車還是騎機車」、「Ｂ：我騎機車」。
    「Ａ：你去公賣局那裡好嗎」、「Ｂ：那裡不是很辣」。
    「Ａ：不會了」、「Ｂ：小張的啦」。
    「Ａ：你多久會到」、「Ｂ：5分鐘內」。
    「Ａ：好」、「Ｂ：叫他多用一點」。
    「Ａ：好啦」。
  證人庚○○於95年12月19日下午12時23分，以000000000撥
    打0000000000門號，由被告乙○○接聽之電話，該通訊內容
    為：
    「Ｂ（即證人庚○○，下同）：喂」、「Ａ（即被告乙○○
      ，下同）：喂你好」。
    「Ｂ：我西北」、「Ａ：我知」。
    「Ｂ：我身上5而已可不可以方便一下」、「Ａ：改天你就
      講說要帶一個小孩過來不要說到數字好嗎」。
    「Ｂ：我知」、「Ａ：這次讓你方便下次不要這樣」。
    「Ｂ：好，謝謝，要在哪裡」、「Ａ：你去正港後壁」。
    「Ｂ：好啦」、「Ａ：你開車還是騎機車」。
    「Ｂ：我騎機車」、「Ａ：你多久會到」。
    「Ｂ：我5分鐘就到」、「Ａ：好」。
   證人庚○○於95年12月28日下午5時29分，以000000000撥
      打0000000000門號，由被告乙○○接聽之電話，該通訊內
      容為：
    「Ｂ（即證人庚○○，下同）：喂」、「Ａ（即被告乙○○
      ，下同）：喂你好」。
    「Ｂ：我西北」、「Ａ：我知」。
    「Ｂ：1罐」、「Ａ：你去日本料理對面那條巷子」。
    「Ｂ：哪個日本料理」、「Ａ：往頂番婆方向有一個春之園
      日本料理你知嗎」。
    「Ｂ：我知」、「Ａ：對面那條路進去有一間土地公廟」。
    「Ｂ：好」、「Ａ：你到再打一下」。
    「Ｂ：我又沒有電話」、「Ａ：你10分鐘到好嗎」。
    「Ｂ：好」。
   證人辛○○於96年1月1日下午8時41分，以0000000000撥打
     0000000000，由被告乙○○接聽之電話，通訊內容為：
    「Ａ（即被告乙○○，下同）：喂你好」、「Ｂ（即證人辛○○，下同）：喂」。
    「Ａ：嘿你好」、「Ｂ：1個人要過去找你」。
    「Ａ：你誰？」、「Ｂ：坤呀啦」。
    「Ａ：喔你在哪？」、「Ｂ：你拿過來椰子那裡好嗎？賣椰
      子那裡」。
    「Ａ：無法度啦」、「Ｂ：呀嘸我用走的，沒摩托車可以騎
      」。
    「Ａ：你去向別人那個一下，我無法跑那麼遠去啦」、「Ｂ
      ：呀就是沒我才會拜託你呀，剛才弄那個，拿1,000元給
      他，說拿900的東西給我」。
    「Ａ：誰」、「Ｂ：剛才那個，你送來的那個啊」。
    「Ａ：椰子那裡，你甘無摩托車」、「Ｂ：嘸呀，我就是摩
      托車壞掉了」。
    「Ａ：嘸你要等一下喔」、「Ｂ：要等多久呀」。
    「Ａ：這樣要等4、5分呀喔」、「Ｂ：4、5分喔」。
    「Ａ：對啦」、「Ｂ：好好好」。
  依照被告乙○○與證人己○○、庚○○及辛○○之前開通話
    內容觀之，被告乙○○與證人己○○通話時所稱「小張的啦
    」、「叫他多用一點」；被告乙○○與證人庚○○通話時所
    稱「我身上5而已不可以方便一下」、「改天你就講說要帶
    一個小孩過來不要說到數字好嗎」、「這次讓你方便下次不
    要這樣」、「1罐」（本院按，據乙○○於警詢自承「一個
    小孩」代表新台幣500元，警卷第52頁，「1罐」代表1000元
    海洛因，警卷第55頁）；被告乙○○與證人辛○○通話時所
    稱「呀就是沒我才會拜託你呀，剛才弄那個，拿1,000元給
    他，說拿900的東西給我」等語，均為被告丙○○、丁○○
    等人用為第一級毒品海洛因交易時之數量、價格之代號，此
    據被告丙○○、丁○○供承在卷，倘被告乙○○不了解上開
    代號意義，其聽聞前開「小張」、「5」、「一個小孩」、
    「1罐」等代號時，豈可能於電話中應允交付，並約定交貨
    時間、地點，更進一步詢問對方使用之交通工具？況被告乙○○於證人庚○○向伊表示「我身上5而已可不可以方便一
    下」時，被告乙○○甚而教以「改天你就講說要帶一個小孩
    過來不要說到數字好嗎」等語，可知被告乙○○與一般販毒
    者之行徑無異，即因惟恐電話聯絡交易細節被監聽蒐證，故
    進行聯絡時關於毒品之種類、數量、價格均以代號稱之，被
    告乙○○當時顯然知悉證人庚○○所稱「5」之意，係以數
    字表示欲購買海洛因之價量，故教導證人庚○○於電話中應
    使用「一個小孩」代替數字「5」，足認被告乙○○辯稱伊
    代被告丙○○接聽電話時，原本並不知丙○○在販賣海洛因
    云云，應係卸責之詞，不足採信。
  至證人即被告丙○○於原審審理時雖具結證稱：伊若在睡覺
    ，被告乙○○會看顯示來電後告知，因有時對方會先跟伊約
    好什麼時候會打電話，所以伊會教被告乙○○要如何對應，
    並告知需前往何處；而伊會告訴被告乙○○「一個小孩」、
    「一個人」這些代碼，交易金額及地點均係伊決定云云。惟
    聯絡毒品買賣、交付毒品、收取毒品買賣價金等行為，均屬
    販賣毒品罪構成要件事實之部分行為，苟有參與其事，即係
    分擔實行犯罪行為，自應負共同販賣毒品罪責（最高法院97
    年台上字第1439號判決意旨參照），可知毒品交易時間、交
    易地點、金額數量之磋商，及毒品之實際交付收取現款，均
    係構成販賣毒品海洛因罪之重要核心行為，則被告乙○○接
    聽上開電話之前，縱事前曾由被告丙○○教導如何對應，惟
    核諸前揭通話內容，被告乙○○除與證人己○○、庚○○及
    辛○○談及毒品海洛因交易之時、地及價量外，當被告乙○○告知己○○前往公賣局那裡等，而己○○詢以「那裡不是
    很辣」時，被告乙○○隨即告以「不會了」，另又指導庚○○「不要說到數字」，乙○○並詢問對方何時會到，足見被
    告乙○○接聽證人己○○、庚○○及辛○○洽購毒品海洛因
    之來電時，均與對方直接洽談並議定毒品海洛因交易之時、
    地及價量，被告乙○○所為，顯然已參與販賣第一級毒品海
    洛因之構成要件行為，堪認被告乙○○就被告丙○○、丁○○所為如附表五、六、七所示販賣第一級毒品海洛因等犯行
    ，彼此間均有犯意聯絡及行為分擔。被告乙○○辯稱伊僅代
    丙○○接聽電話，並未販賣海洛因云云，自不可採。
  (三)被告丙○○、丁○○、乙○○所為各如附表一至七所示販賣
    第一級毒品海洛因等犯行，與戊○○間有犯意聯絡及行為分
    擔之事實，有下列事證可資證明：
  (1)被告丙○○為賺取購毒施用之費用，得知戊○○在販賣第一
    級毒品海洛因及第二級毒品甲基安非他命，乃由戊○○負責
    提供毒品海洛因、甲基安非他命及部分客源，並交付其所有
    內含有門號0000000000號SIM卡之西門子廠牌行動電話1支，
    作為丙○○交易販賣第一、二級毒品所用之聯絡工具等情，
    迭據被告丙○○於警、偵訊、原審及本院審理中供述歷歷。
    雖證人戊○○於本院審理中經被告丙○○聲請傳訊作證而有
    迴護被告丙○○之詞，其證稱：被告丙○○販賣海洛因來源
    ，都是向伊拿的；她先打電話給伊或直接找伊拿，她向伊拿
    海洛因，係當場付錢，每次都付現金，丙○○販賣海洛因價
    額、數量及對象，是她自己決定，伊不知道；伊有拿手機門
    號給丙○○使用，好方便聯絡拿毒品；伊不認識癸○○、子
    ○○、丑○○等人；在伊住處地下室曾賣給壬○○2次海洛
    因，是由被告丙○○與壬○○聯絡時間、地點、數量、金額
    後才由壬○○直接到伊住處地下室向伊買毒品云云（本院卷
    第227至228頁），然此與證人戊○○於原審96年5月31日審
    理作證時均否認上情，並證稱被告丙○○係為了減輕刑期才
    會這樣說等語（原審卷(一)第187頁背面至189頁），明顯扞格
    ，則戊○○事後再為有利於被告丙○○之證述，是否屬實，
    不無可疑；何況戊○○於本院審理作證時，否認有答應丙○○賣海洛因1000元讓她抽300元之情，此與被告丙○○所自
    認者不符，且證人戊○○於本院亦自證，在伊住處地下室曾
    賣給壬○○2次海洛因，是由被告丙○○與壬○○聯絡時間
    、地點、數量、金額後才由壬○○直接到伊住處地下室向伊
    買毒品等語，則此與戊○○於本院先前證稱：是丙○○直接
    找伊拿海洛因，並當場付錢，每次都付現乙節，先後不符，
    是證人戊○○於本院所證不僅避重就輕，自相矛盾，明顯係
    迴護被告丙○○，其所證不足採信。另參諸證人壬○○於原
    審審理時具結證稱：「我有跟丙○○買過毒品，但是事情我
    記不起來，我去戊○○家地下室是拿海洛因」、「都是買1
    仟元」、「（問：你去戊○○地下室拿海洛因，是誰拿給你
    的？）戊○○」等語（見原審96年5月31日審理筆錄）；證
    人辛○○於原審審理時具結證稱：當初係由戊○○介紹伊跟
    被告丙○○認識，伊本來是先向戊○○拿毒品，後來是戊○○交代可跟被告丙○○聯絡等語（見原審96年6月28日審理
    筆錄），而證人壬○○、辛○○與戊○○間並無怨隙，不致
    故為不利戊○○之陳述，足認被告丙○○所自承其販賣之毒
    品係由戊○○所提供，且戊○○會介紹其他人向伊購買毒品
    海洛因等語並非虛言。
  (2)按共同實施犯罪行為之人，在合同意思範圍以內，各自分擔
    犯罪行為之一部，相互利用他人之行為，以達其犯罪之目的
    者，即應對於全部所發生之結果，共同負責（最高法院28年
    上字第3110號判例可資參照）。而販賣毒品者，必其本身擁
    有毒品可供交易，否則無法完遂買賣行為，縱有因缺貨而須
    向他人調貨以供販賣，亦屬偶發之情形，而非常態。觀諸被
    告丙○○自偵訊至本院前審均供述伊販賣之第一級毒品海洛
    因及販毒所用之電話、門號均由戊○○提供，戊○○復介紹
    其他人向伊購買毒品海洛因，伊每賣1,000元海洛因，可抽
    取其中300元等語，可知被告丙○○與戊○○之互動情形，
    係由戊○○供應毒品及聯絡工具，而被告丙○○無從自行決
    定利得，其獲利情形為每販出1,000元海洛因，固定從中獲
    取300元，則被告丙○○顯然並非向戊○○購入毒品後再另
    行轉賣他人，而係與戊○○共同基於販賣第一級毒品海洛因
    以營利之犯意聯絡，由戊○○負責提供毒品海洛因及部分客
    源，被告丙○○則負責與購毒者聯絡及交付毒品、收取價款
    。況且，依被告丙○○、證人戊○○及買者即證人壬○○、
    辛○○之供述以觀，被告丙○○本身並無毒品海洛因貨源可
    供買賣交易，則其如何能獨力從事販賣毒品海洛因？而被告
    丙○○所販賣之海洛因毒品既悉由戊○○提供，益徵丙○○
    係與戊○○分工販賣，一人負責與買主接觸談妥交易，另一
    人提供毒品貨源為實際交易，缺一即無法完成販毒之交易行
    為，丙○○並因此毒品交易之完成而獲有報酬，則被告丙○○與戊○○明顯係彼此利用對方之行為，以完遂販毒之交易
    行為。是足認戊○○與被告丙○○2人間就如附表一至七所
    示之販賣第一級毒品海洛因犯行，彼此間有犯意聯絡及行為
    分擔。
  (3)又按共同正犯之意思聯絡，原不以數人間直接發生者為限，
    即有間接之聯絡者，亦包括在內。如甲分別邀約乙、丙犯罪
    ，雖乙、丙間彼此並無直接之聯絡，亦無礙於其為共同正犯
    之成立（最高法院77年台上字第2135號判例意旨參照）。本
    件被告丁○○係負責出面前往交易地點交付海洛因並收取現
    款，而被告乙○○係負責接聽電話，與購毒者洽談並議定毒
    品海洛因交易事宜，其2人固受丙○○之邀而參與上開犯行
    ，與戊○○間均無直接之意思聯絡，惟依照上開說明，戊○○與被告丙○○、丁○○、乙○○間就附表一至七所示之犯
    行，分別有犯意聯絡及行為分擔，均難辭共同正犯之責。
乙、就被告丙○○販賣第二級毒品部分：                                │
    被告丙○○如何於附表八至十所示時間、地點、方式，販賣
    第二級毒品甲基安非他命予證人癸○○、丑○○、子○○等
    情，有下列證據可資證明：
  (1)此部分犯罪事實，業據被告丙○○於偵訊中供稱「（問：你
    們持以販賣之一級毒品海洛因、二級毒品甲基安非他命之來
    源？）是戊○○所提供」、「（問：你們拿毒品的合作方式
    ？）海洛因部分，每販賣1000元我抽300元，將700元交給戊○○，均是販賣完畢再分帳。至於安非他命部分，我都沒有
    經手」、「安非他命部分，是購買者打0000000000電話給我
    ，我與購買者約定交易地點、數量後，我再以0000000000電
    話打給戊○○的0000000000號、0000000000號電話和戊○○
    聯絡，戊○○再派人送也曾叫手下去交易」、「我都沒有分
    到利益」、「（問：何時開始與戊○○一同販賣毒品？）95
    年10月底開始，安非他命部分，沒有接過幾次電話；海洛因
    命部分，次數太多，不記得了」、「安非他命部分，只要是
    乙○○接到電話後，都是拿給我，由我與對方約定交易的地
    點，時間」、「（問：就販賣安非他命部分是否認罪？）認
    罪，販賣安非他命部分與乙○○無關」等語（見96年度偵字
    第1569號卷宗第110、161、162頁），復有被告丙○○所有
    供販賣第二級毒品犯罪用之行動電話機具1支（含門號00000
    00000號SIM卡1枚）扣案可證，堪認被告丙○○於偵查中之
    自白並非虛言。
  (2)被告丙○○雖辯稱：伊僅代為接聽電話並轉告戊○○交易時
    間、地點、數額後，即由戊○○指派其他人前往交易，伊並
    未販賣第二級毒品甲基安非他命云云。而此與本院審理中經
    被告丙○○聲請傳訊作證之證人戊○○所證稱：被告丙○○
    安非他命是伊的，她有介紹別人向伊買安非他命丙○○叫人
    來買，被告丙○○將伊的電話給買主，叫買主直接與伊聯絡
    ，買主與伊聯絡後，由伊出面交貨及收錢，丙○○曾介紹1
    、2位向伊買安非他命，實際人數伊忘記了云云（本院卷第
    227頁背面至228頁），已有不合。參以證人戊○○於原審96
    年5月31日審理作證時完全否認上情，並證稱被告丙○○係
    為了減輕刑期才會這樣說等語，明顯扞格，且戊○○所證稱
    買主直接與之聯絡乙節，亦與證人丑○○、癸○○之下述所
    證不符，則戊○○事後於本院再為有利於被告丙○○之證述
    ，可信性堪疑，自無足採。
  (3)被告丙○○於原審及本院前審就其曾於附表八至十所示之時
    、地，接聽癸○○、丑○○所撥打電話，並於接聽電話後，
    轉告戊○○，再由戊○○委由不詳姓名年籍之成年人出面交
    付第二級毒品甲基安非他命予癸○○等人等情仍坦承不諱，
    核與證人丑○○、癸○○分別於原審96年5月31日、同年6月
    28日審理時均證稱：確曾撥打電話向被告丙○○約定購買甲
    基安非他命等語，丑○○並稱無打電話與戊○○聯絡過等語
    （原審卷(一)第189頁背面至190頁、卷(二)第7頁背面）相符，
    可知被告丙○○接聽證人癸○○、丑○○洽購毒品甲基安非
    他命之來電時，均與對方直接洽談並議定毒品甲基安非他命
    交易之時、地及價量。而聯絡毒品買賣、交付毒品、收取毒
    品買賣價金等行為，均屬販賣毒品罪構成要件事實之部分行
    為，苟有參與其事，即係分擔實行犯罪行為，自應負共同販
    賣毒品罪責，已見前述，則被告丙○○所為，顯然已參與販
    賣第二級毒品甲基安非他命之構成要件行為，足認被告丙○○就如附表八至十所示販賣第二級毒品甲基安非他命等犯行
    ，與戊○○及該不詳姓名年籍之成年男子、女子間有犯意聯
    絡及行為分擔。
  (4)至被告丙○○於本院更一審及本院均供稱該出面交付毒品之
    不詳姓名年籍成年女子係戊○○之配偶魏上貞，伊因同情戊○○罹患癌症始未供出云云，經本院據其請求函調丙○○在
    監期間時魏上貞於96年10月17日前往會客接見之錄音光碟，
    並勘驗該錄音光碟內容及製有錄音譯文在卷（本院卷第128
    至132頁、第174頁背面），惟依該接見錄音內容並不足以認
    魏上貞即係被告丙○○上開所稱出面交付毒品甲基安非他命
    之共犯，參以證人癸○○於原審審理時證稱送交第二級毒品
    甲基安非他命係男性等語（見原審卷宗(二)第8頁），證人丑
    ○○於原審審理時證稱送交第二級毒品甲基安非他命係女性
    、但認不出該女子係何人等語（見原審卷宗(一)第190、197頁
    ），證人己○○於原審審理時證稱送交第二級毒品甲基安非
    他命係女性、但對該女子沒印象等語（見原審卷宗(一)第197
    頁），乃無從傳喚證人癸○○、己○○、丑○○指認送交第
    二級毒品甲基安非他命之人是否係魏上貞，被告丙○○此部
    分辯解自難採信；況且無論該出面交付毒品之不詳姓名年籍
    成年女子為何人，要不影響被告丙○○與戊○○共同販賣第
    二級毒品甲基安非他命犯行之成立。
三、按販賣毒品之所謂販賣行為，係行為人基於營利之目的，而
    販入或賣出毒品而言。販賣毒品者，其主觀上須有營利之意
    圖，且客觀上有販賣之行為，即足構成，至於實際上是否已
    經獲利，則非所問。又以政府為杜絕毒品之氾濫，對於查緝
    施用及販賣毒品之工作，無不嚴加執行，販賣毒品罪又係重
    罪，若無利可圖，應不致甘冒重刑無故受懲；且毒品海洛因
    及甲基安非他命，可任意分裝或增減其份量，而每次買賣之
    價量，亦隨時隨雙方關係之深淺、當時之資力、需求程度及
    對行情之認知等因素，機動的調整，因之販賣之利得，除經
    坦承犯行，或價量均臻明確外，委難察得實情，職是之故，
    縱未確切查得販賣賺取之實際差價，但除別有事證，足認係
    按同一價格轉讓，確未牟利外，尚難執此認非法販賣之事證
    有所不足，致知過坦承者難辭重典，飾詞否認者反得逞僥倖
    ，而失情理之平。本件被告丙○○、丁○○坦承前開販賣第
    一級毒品之犯行，被告丙○○於原審審理時亦自承其每賣出
    1,000元海洛因，可抽取300元等語，證人戊○○於本院作證
    時固否認有答應被告丙○○，賣海洛因1000元讓她抽300元
    乙節，但亦承認有賣被告丙○○較便宜，讓她再賣可以有賺
    頭等語，顯見其間存有利差。被告丁○○自承：可抽取部分
    毒品海洛因施用，且被告丙○○會提供其飲食費及加油費等
    語，可知被告丙○○、丁○○出售第一級毒品確有圖利之意
    圖。至被告乙○○矢口否認販賣第一級毒品犯行，被告丙○○矢口否認販賣第二級毒品犯行，證人戊○○於本院結證亦
    迴護被告丙○○而證稱：因為與丙○○是朋友關係，所以丙○○介紹買甲基安非他命，伊未給予任何好處云云，且因被
    告乙○○未直接向購買第一級毒品者收取金錢，被告丙○○
    亦未直接向購買第二級毒品者收取金錢，使本院無從確認此
    部分販賣之實際得利若干，惟由上開證人證詞可知，被告乙○○所參與如附表五至七所示販賣第一級毒品犯行，確由被
    告丁○○交付第一級毒品海洛因予證人辛○○等人及收取金
    錢；而被告丙○○所參與之販賣第二級毒品犯行，確由共犯
    戊○○與不詳姓名年籍之成年人交付第二級毒品予如附表八
    至十所示證人癸○○、丑○○及收取金錢；況被告丙○○、
    乙○○2人與該購毒者均非至親或有特殊之情誼關係，衡情
    被告丙○○、乙○○當無甘冒刑罰制裁之重典而毫無利得，
    而參以丙○○與戊○○共同販賣第一級毒品海洛因部分，既
    每販賣1000千元可得300元之獲利，則其與戊○○共同販賣
    第二級毒品甲基安非他命部分，衡之常情，同是共同販賣，
    均要冒被查獲風險，焉有可能只做白工之理？是堪認被告丙○○上揭販賣第二級毒品犯行、被告乙○○上揭販賣第一級
    毒品犯行均有利潤可圖，被告等出售第一、二級毒品均有圖
    利之意圖。
四、又按毒品危害防制條例第4條所規定之販賣毒品罪，雖不以
    販入之後復行賣出為要件，祇要以營利為目的，將毒品販入
    或賣出，有一於此，其犯罪即為完成。本件被告等販賣予上
    開證人之第一級毒品海洛因、第二級毒品甲基非他命，係由
    共犯戊○○負責提供毒品，惟共犯戊○○均否認上情，致本
    院查無證據足資證明戊○○係基於販賣之意圖而販入，應認
    被告等人販出之毒品，係由共犯戊○○係先於不詳時地，非
    因販賣而持有數量不詳之第一級毒品海洛因、第二級毒品甲
    基安非他命後，始分別基於販賣海洛因、甲基安非他命以營
    利之犯意，而與被告等人分別為上揭販賣第一、二級毒品行
    為。
五、綜上所述，被告等所辯不足採信，本件事證明確，被告等犯
    行堪予認定。
參、論罪科刑：
一、按海洛因、甲基安非他命分別為毒品危害防制條例第2條第2
    項第1款、第2款明定列管之第一級毒品、第二級毒品，任何
    人非經許可，不得販賣。
  (一)核被告丙○○所為，係犯毒品危害防制條例第4條第1項之販
    賣第一級毒品罪、及同條第2項之販賣第二級毒品罪。被告
    丙○○各次販賣前持有第一級毒品之低度行為，分別為各次
    販賣第一級毒品之高度行為所吸收，均不另論罪。
  (二)核被告丁○○、乙○○所為，係犯毒品危害防制條例第4條
    第1項之販賣第一級毒品罪。被告丁○○、乙○○各次販賣
    前持有第一級毒品之低度行為，均為各次販賣第一級毒品之
    高度行為所吸收，均不另論罪。
  (三)被告丙○○與戊○○就附表一所示販賣海洛因各次犯行，被
    告丙○○、丁○○與戊○○就附表二至四所示販賣海洛因各
    次犯行，被告丙○○、丁○○、乙○○與戊○○就附表五至
    七所示販賣海洛因各次犯行，暨被告丙○○與戊○○分別和
    不詳姓名年籍之成年男子、女子分別就附表八至十所示販賣
    甲基安非他命各次犯行，彼此間互有犯意聯絡及行為分擔，
    皆為共同正犯。
  (四)查刑法於94年2月2日修正公布，刪除第56條所定連續犯之規
    定，自95年7月1日施行。而基於概括之犯意，連續數販賣毒
    品之行為，於刑法修正刪除連續犯規定之前，均依連續犯論
    以一罪。此次刑法第56條修正理由之說明，謂「對繼續犯同
    一罪名之罪者，均適用連續犯之規定論處，不無鼓勵犯罪之
    嫌，亦使國家刑罰權之行使發生不合理之現象」、「基於連
    續犯原為數罪之本質及刑罰公平原則之考量，爰刪除有關連
    續犯之規定」等語，即係將本應各自獨立評價之數罪，回歸
    本來就應賦予複數法律效果之原貌。而觀諸毒品危害防制條
    例所定之販賣毒品罪之構成要件文義，尚無從認定立法者本
    即預定該犯罪之本質，必有數個同種類行為而反覆實行之集
    合犯行，故販賣毒品罪，難認係集合犯。因此，就刑法修正
    施行後多次販賣毒品之犯行，採一罪一罰，始符合立法本旨
    （最高法院97年度台上字第99號判決意旨參照）。被告丙○○、丁○○、乙○○等所為分別如附表一至十所示販賣毒品
    犯行，犯罪時間均為95年7月1日以後，係於刑法修正刪除連
    續犯規定之後所犯，依照上開說明，應以一罪一罰予以獨立
    評價。則被告等所為分別如附表一至十所示各次販賣第一、
    二級毒品犯行，均犯意各別，行為互殊，應予分論併罰。
  (五)被告丙○○、丁○○、乙○○各有如事實欄所示科刑及執行
    完畢紀錄，有臺灣高等法院被告全國前案紀錄表在卷可按，
    其等均於有期徒刑執行完畢後，5年以內故意再犯本件有期
    徒刑以上之罪，均為累犯，就販賣第一級毒品罪中法定刑併
    科罰金部分加重其刑，而法定刑為死刑、無期徒刑部分則依
    法不得加重其刑；就販賣第二級毒品罪中法定刑有期徒刑及
    併科罰金部分加重其刑，而法定刑為無期徒刑部分則依法不
    得加重其刑。
  (六)按販賣第一級毒品罪之法定刑為死刑或無期徒刑，販賣第二
    級毒品罪之法定刑為無期徒刑或7年以上有期徒刑，然同為
    販賣第一、二級毒品之人，其原因動機不一，犯罪情節未必
    盡同，或有大盤毒梟者，亦有中、小盤之分，甚或僅止於吸
    毒者友儕間為求互通有無之有償轉讓者亦有之，其販賣行為
    所造成危害社會之程度自屬有異，法律科處此類犯罪，所設
    之法定最低本刑卻同為「死刑或無期徒刑」、「無期徒刑或
    7 年以上有期徒刑」，不可謂不重。於此情形，倘依其情狀
    處以較輕之徒刑，即足以懲儆，並可達防衛社會之目的者，
    自非不可依客觀之犯行與主觀之惡性二者加以考量其情狀，
    是否有可憫恕之處，適用刑法第59條之規定酌量減輕其刑，
    期使個案裁判之量刑，能斟酌至當，符合比例原則。本件被
    告丙○○、丁○○、乙○○販賣第一級毒品，及被告丙○○
    販賣第二級毒品，各次販賣之毒品價量均不多，得款金額甚
    微，總計次數亦不多，顯見其等販賣之數量及獲取之利益均
    非龐大，尚非惡性極重之大毒梟，倘予以宣告法定最低度刑
    期仍嫌過重，難謂符合罪刑相當性及比例原則，更無從與大
    毒梟之惡行有所區隔，客觀上足以引起一般之同情，其等各
    次犯罪情狀尚有可憫之處，此部分爰依刑法第59條規定，均
    酌量減輕其刑。被告等上開刑之加減，依刑法第71條第1項
    之規定，就併科罰金、有期徒刑部分均先加後減，就法定刑
    為死刑、無期徒刑部分則予減輕其刑。
二、撤銷原審判決之理由：
    原審予以論罪科刑，固非無見，惟有下列違誤之處：
  (一)刑法修正施行後多次販賣毒品之犯行，應採一罪一罰，始符
    合立法本旨，已見前述。原審判決略謂「集合犯係指若該犯
    罪行為態樣，本質上原具有反覆、延續實行之特徵」，資為
    認被告丙○○、丁○○、乙○○等所為僅各成立毒品危害防
    制條例第4條第1項販賣第一級毒品1罪、丙○○所為僅成立
    毒品危害防制條例第4條第2項販賣第二級毒品1罪，揆諸前
    揭說明，自有適用法律不當之違誤。
  (二)原審判決之附表壹編號1、6、11所示被告丙○○、丁○○販
    賣第一級毒品、附表貳編號2所示被告丙○○販賣第二級毒
    品等犯行，均未據檢察官起訴，原審遽予審判，於法有違。
  (三)本件被告丙○○所為販賣第二級毒品犯行，係由丙○○負責
    與欲購買甲基安非他命者聯絡時間、地點、金額、數量等交
    易核心重要事項後，再由丙○○以電話轉告戊○○，戊○○
    再指派不詳姓名年籍之成年女子或男子依約交付第二級毒品
    甲基安非他命予癸○○等人，並收取價金，已見前述，則丙○○並未持有第二級毒品甲基安非他命，亦未向癸○○等人
    收取其等買受甲基安非他命之價金，惟原判決卻認在丙○○
    身上查獲現金中之5500元為其販賣第二級毒品之所得，又認
    被告丙○○販賣第二級毒品前，並有持有第二級毒品之行為
    （見原審判決第13頁第18、19行），自有違誤。
  (四)被告丙○○、丁○○、乙○○等所為如附表一至七所示販賣
    第一級毒品海洛因犯行得款共計16,500元，已見前述，原審
    判決卻認被告此部分犯行得款18,500元；又被告丙○○所為
    如附表八至十所示販賣第二級毒品甲基非他命犯行得款僅
    5000元，已見前述，原審判決卻認被告此部分犯行得款5500
    元，亦有未洽。
  (五)按毒品危害防制條例第19條第1項規定，犯販賣毒品罪者，
    其供犯罪所用及犯罪所得之財物均沒收之，係採義務沒收主
    義。查，行動電話門號SIM卡或RUIM卡之所有權，均於將SIM
    卡或RUIM卡交予客戶使用時即移轉歸屬客戶所有，此經國內
    各電信業者覆函司法院在案，有司法院97年5月6日院臺廳刑
    一字第0970009760號函示可稽。本件被告丙○○用以聯繫販
    賣第一、二級毒品事宜之門號0000000000號西門子廠牌行動
    電話1支（含SIM卡），係共犯戊○○所有交付其持以對外聯
    繫，業據被告丙○○供承無訛，則該西門子廠牌行動電話（
    含門號0000000000號SIM卡）雖未扣案，惟無證據證明已經
    滅失，自應諭知沒收，如全部或一部不能沒收時，追徵其價
    額，原審判決卻未諭知，容有可議之處。
  (六)扣案之行動電話機具1支（含門號0000000000號SIM卡1枚）
    ，係被告丙○○所有供販賣第二級毒品犯罪之用，業據被告
    丙○○於警、偵訊中供承明確，自應諭知沒收，原審卻認非
    供本案犯罪之用，而未為沒收之諭知，亦有可議之處。
三、檢察官對被告丙○○、丁○○上訴及被告等3人上訴均無理
    由之說明：
  (一)檢察官上訴意旨略謂本件起訴意旨認被告丙○○所犯販賣第
    一級毒品，與販賣第二級毒品「2」罪間，犯意各別，行為
    互殊，應予分論罰，並非指被告丙○○所犯多次販賣第一級
    毒品罪、多次販賣第二級毒品罪間為數罪關係；原審法院卻
    誤解起訴意旨，認為被告丙○○所犯多次販賣第一級毒品、
    多次販賣第二級毒品均依數罪關係起訴，顯有違誤云云。惟
    刑法修正施行後多次販賣毒品之犯行，應採一罪一罰，始符
    合立法本旨，已見前述，檢察官之上訴自屬無據。
  (二)按毒品危害防制條例第17條所謂「供出毒品來源，因而破獲
    者，得減輕其刑」，僅限於供出毒品供應之前手或上游之販
    賣者，並不包括共同正犯在內。其立法趣旨係在於藉此鼓勵
    下游者具體供出其上游，俾進行追查，以杜絕毒品不斷蔓延
    、氾濫。倘僅自白供出與自己共同犯罪之人，對於打擊上游
    販賣者之效用並未達成，自無邀減刑寬典之餘地（最高法院
    96年度台上字第3138號、96年度台上字第3063號、97年度台
    上字第951號判決意旨參照）。本件被告丙○○、丁○○、
    乙○○與戊○○間，分別就附表一至十所示販賣海洛因或甲
    基安非他命犯行，彼此間有犯意聯絡及行為分擔，皆為共同
    正犯，已詳述如前，雖被告丙○○、丁○○一再供稱渠等所
    販賣之毒品，係由戊○○提供，渠等已供出毒品之上游來源
    云云。惟依照上開說明，自不符毒品危害防制條例第17條減
    輕其刑規定之要件。況共犯戊○○就本案犯罪事實未據檢察
    官起訴，而其因另案被訴販賣毒品案件，經彰化縣警察局溪
    湖分局報請臺灣彰化地方法院檢察署以96年度偵字第6035
    號提起公訴，由原審法院以96年度訴字第1486號判決科刑，
    現則上訴由本院以97年度上訴字第525號案件審理中，此經
    本院前審調卷查核無訛，復有戊○○相關案件之判決書及起
    訴書附於本院卷可憑（本院卷第154至163頁、第166至172
    頁）；核諸戊○○上開被訴販賣毒品案件，係因檢察官另案
    承辦陳世斌涉嫌施用毒品海洛因犯行，經詢問陳世斌供稱毒
    品係向戊○○購得，乃對戊○○實施電話監聽，並指揮彰化
    縣警察局溪湖分局查獲，此有上開案卷電話監聽紀錄、簽呈
    等影本在卷可稽（見本院更一審卷(一)第216至250頁）；另經
    彰化縣警察局函覆本院，該局偵辦戊○○、魏上貞，並非係
    因丙○○之指證，有該函文附卷可憑（本院卷第197頁）。
    是被告丙○○、丁○○所為，與毒品危害防制條例第17條規
    定之要件不合，自無從適用該條規定。被告丙○○、丁○○
    上訴意旨認原判決就販賣第一級毒品部分未依毒品危害防制
    條例第17條減輕其刑，量刑過重，被告丙○○並否認販賣第
    二級毒品，被告乙○○否認販賣第一級毒品，而各執以指摘
    原判決不當，均無理由。
四、本件上訴雖均無理由，惟原判決既有上開可議之處，自應由
    本院將原判決撤銷改判。茲說明對被告等科刑之理由如下：
  (一)主刑部分：
  (1)本院審酌被告丙○○、丁○○、乙○○均明知毒品不僅殘害
    施用者自身健康，因施用毒品而散盡家財、連累家人，或為
    購買毒品鋌而走險者，更不可勝計，竟為謀個人私利販賣毒
    品，危害社會甚鉅，又考量其等犯罪之手段、素行、販賣毒
    品之各次價量甚微，期間不長、總計次數不多、所得之利益
    亦不多，且被告丙○○、丁○○犯後坦承販賣第一級毒品犯
    行，顯有悔悟之意，態度良好；而被告乙○○、丙○○雖分
    別否認販賣第一級毒品、第二級毒品犯行，惟仍坦承有接聽
    電話聯絡毒品交易之行為，且其2人並未直接向購毒者收取
    價金，就此部分販賣毒品犯行尚未直接獲取利潤等一切情狀
    ，分別量處如主文第2、3、4項所示之刑。
  (2)按法律上屬於自由裁量之事項，並非概無法律性之拘束。法
    院就自由裁量權之行使，除不得逾越法律所規定範圍之外部
    性界限外，尚應受比例原則、公平正義原則之規範，謹守法
    律秩序之理念，體察法律之規範目的，使其結果實質正當，
    合於裁量之內部性界限，俾與立法本旨相契合。刑法第51條
    第5款規定數罪併罰，宣告多數有期徒刑者，應於各刑中之
    最長期以上，各刑合併之刑期以下，定其應執行之刑期，但
    不得逾30年，其就數罪併罰，固非採併科主義，而係採限制
    加重主義，就俱發各罪中，以最重之宣告刑為基礎，由法院
    參酌他罪之宣告刑，裁量加重定之，且不得逾法定之30年最
    高限制，此即外部性界限。然上揭定其應執行刑，既屬刑法
    賦予法院自由裁量之事項，其應受內部性界限之拘束，要屬
    當然。而刑法修正將連續犯、常業犯規定悉予刪除，考其立
    法目的，係基於刑罰公平原則考量，杜絕僥倖犯罪心理，並
    避免鼓勵犯罪之誤解，乃改採一行為一罪一罰。是定其刑期
    時，除仍應就各別刑罰規範之目的、輕重罪間體系之平衡、
    整體犯罪非難評價、各行為彼此間之偶發性、與被告前科之
    關聯性、各行為所侵害法益之專屬性或同一性、數罪對法益
    侵害之加重效應、罪數所反映之被告人格特性與犯罪傾向、
    社會對販毒行為處罰之期待等，為綜合判斷外，尤須參酌上
    開實現刑罰公平性，以杜絕僥倖、減少犯罪之立法意旨，為
    妥適之裁量，倘違背此內部性界限，即屬權利濫用之違法（
    最高法院96年度台上字第7583號判決意旨參照）。本院審酌
    上情，就被告丙○○、丁○○、乙○○等所科之刑，爰分別
    定其應執行刑如主文第2、3、4項所示。至檢察官雖對被告
    乙○○具體求處有期徒刑12年，惟被告乙○○所犯毒品危害
    防制條例第4條第1項販賣第一級毒品罪，係最輕本刑無期徒
    刑之罪，依照刑法第65條第2項規定，無期徒刑減輕者，為
    20年以下15年以上有期徒刑，本案被告乙○○部分，自無從
    依照檢察官具體求處之有期徒刑12年論處；又本案固係被告
    乙○○上訴，然原審判決就被告乙○○所犯之罪因適用法律
    不當，經本院予以撤銷改判，依刑事訴訟法第370條但書之
    規定，本院自得諭知較重於第一審判決之刑，附此敘明。
  (二)從刑部分：
  (1)按以營利為目的販入毒品，經多次販賣後，持有剩餘毒品被
    查獲，其各次販賣毒品行為，固應併合處罰。惟該持有剩餘
    毒品之低度行為，應僅為最後一次販賣毒品之高度行為所吸
    收，不另論罪。故就該查獲之剩餘毒品，祇能於最後一次之
    販賣毒品罪宣告沒收銷燬，不得於各次販賣毒品罪均宣告沒
    收銷燬。被告丙○○、丁○○、乙○○共同販賣第一級毒品
    而被查扣如附表十一編號1所示屬被告丙○○所有供販賣毒
    品之用而剩餘毒品海洛因（合計驗餘淨重35.89公克），祇
    能於最後一次共同販賣第一級毒品罪（如附表七）項下宣告
    沒收銷燬，應依毒品危害防制條例第18條第1項前段規定，
    沒收銷燬之。
  (2)按毒品危害防制條例第19條第1項規定，屬相對沒收主義之
    立法，其應沒收之物，應以屬被告所有者為限（最高法院93
    年度臺上字第462號判決意旨參照）。扣案如附表十一編號2
    所示之包裝袋（重1.10公克）係被告丙○○所有供包裹、固
    定上開如附表十一編號1所示之第一級毒品海洛因，防其裸
    露、潮濕，易於攜帶所用之物，自應依毒品危害防制條例第
    19條第1項規定，於被告丙○○丁○○、乙○○最後一次共
    同販賣第一級毒品罪（如附表七）項下宣告沒收。
  (3)又扣案之被告丙○○就附表一至七所示販賣第一級毒品之各
    次所得（各次所得詳見附表一至七所示，總計為16,500元）
    ，業據被告丙○○供明在卷，均依毒品危害防制條例第19
    條第1項之規定宣告沒收。
  (4)再按毒品危害防制條例第19條第1項規定，犯販賣毒品罪者
    ，其供犯罪所用及犯罪所得之財物均沒收之，係採義務沒收
    主義。故販賣毒品所得之對價，不問其中成本若干，利潤多
    少，均應全部諭知沒收，貫徹政府查禁煙毒之決心，以符立
    法本旨（最高法院91年度台上字第2419號判決意旨參照）。
    被告丙○○與戊○○因共同販賣第二級毒品之各次所得分別
    如附表八至十所示，均未扣案，均應依毒品危害防制條例第
    19條第1項規定，與戊○○及其他共同正犯連帶沒收之，如
    全部或一部不能沒收時，以被告丙○○與戊○○及其他共同
    正犯之財產連帶抵償之。又被告丙○○用以聯繫販賣第一、
    二級毒品事宜之門號0000000000號西門子廠牌行動電話1支
    （含SIM卡），係共犯戊○○所有交付其持以對外聯繫，業
    據被告丙○○供承無訛，則該西門子廠牌行動電話（含門號
    0000000000號SIM卡）雖未扣案，惟無證據證明已經滅失，
    自應諭知與戊○○及其他共同正犯連帶沒收，如全部或一部
    不能沒收時，追徵其價額。
  (5)扣案之行動電話機具1支（含門號0000000000號SIM卡1枚）
    ，係被告丙○○所有供販賣第二級毒品犯罪之用，業據被告
    丙○○於警、偵訊中供承明確，自應諭知沒收。
  (6)至本案另有經警當場查扣之丙○○所有供其本人施用海洛因
    所用之注射針筒4支、鏟管1支、現金69,100元，及被告丁○○所有之行動電話2支（含門號0000000000號SIM卡1枚），
    均查無其他證據證明係供本件犯罪之用，自無從於本案併為
    沒收或銷燬之諭知，附此敘明。
肆、被告等其餘被訴部分不另為無罪諭知之說明：
一、按犯罪事實應依證據認定之，無證據不得認定犯罪事實，刑
    事訴訟法第154條第2項定有明文。而認定不利於被告之事實
    ，須依積極證據，苟積極證據不足為不利於被告事實之認定
    時，即應為有利於被告之認定，更不必有何有利之證據，亦
    有最高法院30年上字第816號判例可資參照。
二、公訴意旨另以被告丙○○、丁○○基於販賣第一級毒品之犯
    意，另於95年10月間販賣海洛因予證人壬○○3次（不包括
    附表一、二所示）、於95年10月至96年1月間，販賣海洛因
    予證人己○○8次（不包括附表三、五所示）；又被告丙○○另行基於販賣第二級毒品之犯意，於95年12月間販賣甲基
    安非他命予劉家益及丑○○2次（不包括附表九、十所示）
    ；及於95年9月間販賣甲基安非他命予證人癸○○1次（不包
    括附表八所示），而認被告丙○○涉有此部分販賣第一級毒
    品海洛因及第二級毒品甲基安非他命罪嫌，被告丁○○涉有
    此部分販賣第一級毒品海洛因罪嫌；並以證人壬○○、己○○、劉家益、癸○○於偵訊時所為證述為主要論據。
三、訊之被告丙○○、丁○○堅詞否認此部分犯行，經查：
  (一)證人壬○○於原審96年5月31日審理時證稱：其有跟被告丙○○買過海洛因，但實際情形已記不起來等語（詳見本院審
    判筆錄），而被告丙○○則於同日審理時陳稱：壬○○係向
    伊購買海洛因7次，其中5次係由伊接聽電話後，推由被告丁○○出面交易；另外2次因被告丁○○人在外縣市，故由戊○○指派交易等語。徵之證人壬○○雖於偵訊時曾陳稱其係
    向被告丙○○購買海洛因10次等語，然證人壬○○既已記憶
    模糊，而被告丙○○於原審審理時，不僅就販賣次數得為詳
    實陳述，且對其中2次之交易，係由戊○○指派他人出面交
    易，而非被告丁○○出面交易等情陳述綦詳，此情亦為壬○○於原審審理時證稱屬實，足認應以被告丙○○前開證述較
    為可採。從而，依照被告丙○○前開供述，被告等人與證人
    壬○○間之第一級毒品海洛交易共計7次，超過部分尚無積
    極證據可資證明。
  (二)證人己○○於原審96年5月31日審理時具結後改證稱：其有
    跟被告丙○○購買海洛因7次等語（見原審審判筆錄），核
    其所述購買之次數，與其於偵訊時證述不一。衡之證人己○○於原審交互詰問下，深思熟慮後，就交易次數所為較為保
    守、謹慎之證述，其可信度應較偵查中所陳為高。足認被告
    等人與證人己○○間之第一級毒品海洛交易共計7次，超過
    部分尚無積極證據可資證明。
  (三)證人丑○○於原審96年5月31日審理時證稱：其共向被告丙○○購買4次毒品，但海洛因幾次、甲基安非他命幾次已經
    忘記等語；而被告丙○○於原審同日審理時則陳稱：伊販賣
    給丑○○之毒品，係海洛因2次，甲基安非他命2次等語。核
    諸販賣第一級毒品海洛因罪之法定本刑顯重於販賣第二級毒
    品甲基安非他命罪，倘實際情形非如被告丙○○前開所述，
    被告丙○○焉有可能故為不利於己之陳述？被告丙○○此部
    分陳述應較符事實，足認被告丙○○、戊○○與證人丑○○
    間之第二級毒品甲基安非他命交易共計2次，超過部分尚無
    積極證據可資證明。至被告丙○○等人販賣第一級毒品海洛
    因予證人丑○○部分犯行，未據起訴，自無從論究，附此敘
    明。
  (四)證人癸○○於原審96年6月28日審理時，雖證稱：其曾撥打
    電話向被告丙○○購買甲基安非他命3次云云；惟被告丙○○於原審96年6月28日審理中供稱「證人（指癸○○）打3次
    電話給我，2次是甲基安非他命，1次是海洛因，電話都是我
    接的，甲基安非他命部分就是我接到電話後，我再打電話給
    戊○○，戊○○派人送貨過去的，錢也是由他們收走，送貨
    的地點便利商店就是在戊○○家附近，海洛因部分就是證人
    的朋友要調，我接電話，由丁○○送貨過去」等語；被告丁○○則供稱「我只送貨給證人（指癸○○）1次而已，至於
    是送什麼藥品，因為包住了，沒有印象，但是因為我們都是
    賣海洛因，所以那包藥品應該是海洛因，我對這次的交易印
    象比較深刻，是因為證人有請我吃1顆檳榔」等語（見原審
    96年6月28日審理筆錄）；核諸販賣第一級毒品海洛因罪之
    法定本刑，較之於販賣第二級毒品甲基安非他命為重，被告
    丙○○、丁○○倘無販賣第一級毒品海洛因1次予證人癸○○之行為，豈可能故意承認販賣第一級毒品海洛因而自陷重
    罪？證人癸○○於原審中所為上揭陳述，尚難採信。足認被
    告丙○○、戊○○與證人癸○○間之第二級毒品甲基安非他
    命交易共計2次，超過部分尚無積極證據可資證明。至被告
    丙○○等人販賣第一級毒品海洛因予證人癸○○部分犯行，
    未據起訴，自無從論究，附此敘明。
  (五)此外本院復查無其他積極證據足資證明被告丙○○、丁○○
    另有檢察官所指之上開犯行，被告丙○○、丁○○此部分犯
    罪尚屬不能證明，因檢察官認此部分與前揭起訴成罪部分具
    有集合犯實質上一罪之關係，爰不另為無罪之諭知，併此敘
    明。
四、原審檢察官另於96年5月23日以96年度蒞字第3467號補充理
    由書，對被告乙○○追加起訴意旨略謂96年1月1日下午5時
    45分至當天下午6時1分，在彰化縣鹿港鎮西勢國小附近，由
    辛○○以0000000000門號撥打丙○○持有之0000000000門號
    ，由乙○○接聽電話聯絡後，丁○○即拿取戊○○所交予丙○○之海洛因出面交易1次，因認為被告乙○○涉有此部分
    販賣第一級毒品海洛因罪嫌（見原審卷(一)第181頁）。惟訊
    之被告乙○○堅詞否認此部分犯行，且原審於96年6月28 日
    審理時當庭勘驗監聽光碟，被告丁○○供稱該次通聯係伊接
    聽之通話，非被告乙○○之通話，自難遽認被告乙○○參此
    次販賣海洛因各階段之任何行為。此外復查無其他積極證據
    足資證明被告乙○○另有檢察官所指之上開犯行，被告乙○○此部分被訴犯行不能證明，因檢察官認此部分與前揭起訴
    成罪部分具有集合犯實質上一罪之關係，爰不另為無罪之諭
    知，併此敘明。
據上論斷，應依刑事訴訟法第369條第1項前段、第364條、第299
條第1項前段，毒品危害防制條例第4條第1項、第2項、第18 條
第1項前段、第19條第1項，刑法第11條、第28條、第47第1項、
第59條、第51條第5款，判決如主文。
本案經檢察官甲○○到庭執行職務。
中    華    民    國    98    年    1     月    21    日
            刑事第五庭  審判長法  官  趙  春  碧
                              法  官  楊  真  明
                              法  官  賴  恭  利
以上正本證明與原本無異。
如不服本判決應於收受送達後十日內向本院提出上訴書狀，其未
敘述上訴理由者，並得於提起上訴後十日內向本院補提理由書（
均須按他造當事人之人數附繕本）「切勿逕送上級法院」。
                              書記官  林  桂  鳳
中    華    民    國    98    年    1    月     21    日
附錄本案論罪科刑法條：
毒品危害防制條例第4條第1項、第2項
製造、運輸、販賣第一級毒品者，處死刑或無期徒刑；處無期徒
刑者，得併科新臺幣 1 千萬元以下罰金。
製造、運輸、販賣第二級毒品者，處無期徒刑或 7 年以上有期徒
刑，得併科新臺幣 7 百萬元以下罰金。
 附表一：
┌─────────────────────────────────────────┐
│行 為 人：丙○○、戊○○                                                          │
├─────────────────────────────────────────┤
│交易對象：壬○○                                                                  │
├─────┬────┬──────┬──────┬────┬───────────┤
│交易時間  │  次數  │  交易地點  │  交易物品  │金額（每│交  易  方  式        │
│          │        │            │            │包）    │                      │
├─────┼────┼──────┼──────┼────┼───────────┤
│各次均分別│  2次   │彰化縣鹿港鎮│每次海洛因1 │2次各1千│壬○○均以其持有門號  │
│於95年10月│        │中山南路6之2│包          │元      │0000000000號行動電話撥│
│間起至95年│        │號戊○○住處│            │        │打丙○○所持用之門號  │
│12月間之某│        │地下室      │            │        │0000000000號行動電話聯│
│日某時    │        │            │            │        │繫毒品海洛因之交易事宜│
│          │        │            │            │        │，再由丙○○告知戊○○│
│          │        │            │            │        │後，由壬○○直接前往右│
│          │        │            │            │        │列地點，由戊○○交付毒│
│          │        │            │            │        │品，並向壬○○收取交易│
│          │        │            │            │        │毒品之價金。          │
├─────┴────┴──────┴──────┴────┴───────────┤
│此部分共同犯罪所得分別為新臺幣壹仟元、壹仟元。                                    │
├─┬───────────────────────────────────────┤
│主│丙○○共同販賣第一級毒品，共貳罪，均累犯，各處有期徒刑拾伍年。扣案之共同販賣毒│
│  │品所得各新臺幣壹仟元各與戊○○連帶沒收；未扣案之西門子廠牌行動電話機具壹支（含│
│  │門號0000000000號SIM卡）各與戊○○連帶沒收之，如全部或一部不能沒收時，追徵其價 │
│文│額。                                                                          │
└─┴───────────────────────────────────────┘
 附表二：
┌─────────────────────────────────────────┐
│行 為 人：丙○○、丁○○、戊○○                                                  │
├─────────────────────────────────────────┤
│交易對象：壬○○                                                                  │
├─────┬────┬──────┬──────┬────┬───────────┤
│交易時間  │  次數  │  交易地點  │  交易物品  │金額（每│交  易  方  式        │
│          │        │            │            │包）    │                      │
├─────┼────┼──────┼──────┼────┼───────────┤
│各次均分別│  5次   │彰化縣福興鄉│每次海洛因1 │4次各1千│壬○○均以其持有門號  │
│於95年10月│        │百姓公廟、鹿│包          │元，1次 │0000000000號行動電話撥│
│間起至95年│        │東國小等地  │            │為1500元│打丙○○所持用之門號  │
│12月間之某│        │            │            │        │0000000000號行動電話聯│
│日某時    │        │            │            │        │繫毒品海洛因之交易事宜│
│          │        │            │            │        │，再由丙○○指派丁○○│
│          │        │            │            │        │拿取戊○○所交予之海洛│
│          │        │            │            │        │因依約前往約定地點交付│
│          │        │            │            │        │毒品，並向壬○○收取交│
│          │        │            │            │        │易毒品之價金。        │
├─────┴────┴──────┴──────┴────┴───────────┤
│此部分共同犯罪所得分別為新臺幣壹仟元、壹仟元、壹仟元、壹仟元、壹仟伍佰元。        │
├─┬───────────────────────────────────────┤
│主│丙○○、丁○○共同販賣第一級毒品，共肆罪，均各累犯，各處有期徒刑拾伍年。扣案之│
│  │共同販賣毒品所得各新臺幣壹仟元各與戊○○連帶沒收；未扣案之西門子廠牌行動電話機│
│  │具壹支（含門號0000000000號SIM卡）各與戊○○連帶沒收之，如全部或一部不能沒收時 │
│  │，追徵其價額。                                                                │
│  │丙○○、丁○○共同販賣第一級毒品，均累犯，各處有期徒刑拾伍年。扣案之共同販賣毒│
│  │品所得新臺幣壹仟伍佰元與戊○○連帶沒收；未扣案之西門子廠牌行動電話機具壹支（含│
│  │門號0000000000號SIM卡）與戊○○連帶沒收之，如全部或一部不能沒收時，追徵其價額 │
│文│。                                                                            │
└─┴───────────────────────────────────────┘
 附表三：
┌─────────────────────────────────────────┐
│行 為 人：丙○○、丁○○、戊○○                                                  │
├─────────────────────────────────────────┤
│交易對象：己○○                                                                  │
├─────┬────┬──────┬──────┬────┬───────────┤
│交易時間  │ 次數   │  交易地點  │  交易物品  │金額（每│交  易  方  式        │
│          │        │            │            │包）    │                      │
├─────┼────┼──────┼──────┼────┼───────────┤
│各次均分別│ 6次    │彰化縣社頭鄉│海洛因1 包  │3次各500│己○○均以自宅        │
│於95年10月│        │員集路果菜巿│            │元，3次 │000000000 號電話撥打黃│
│間起至96年│        │場附近      │            │各1千元 │婉綺所持用之門號      │
│1月間之某 │        │            │            │        │0000000000號行動電話聯│
│日某時    │        │            │            │        │繫毒品海洛因之交易事宜│
│          │        │            │            │        │，再由丙○○指派丁○○│
│          │        │            │            │        │拿取戊○○所交予之海洛│
│          │        │            │            │        │因依約前往約定地點交付│
│          │        │            │            │        │毒品，並向己○○收取交│
│          │        │            │            │        │易毒品之價金。        │
├─────┴────┴──────┴──────┴────┴───────────┤
│此部分共同犯罪所得分別為新臺幣伍佰元、伍佰元、伍佰元、壹仟元、壹仟元、壹仟元。    │
├─┬───────────────────────────────────────┤
│主│丙○○、丁○○共同販賣第一級毒品，共罪，均各累犯，各處有期徒刑拾伍年。扣案之│
│  │共同販賣毒品所得各新臺幣伍佰元各與戊○○連帶沒收；未扣案之西門子廠牌行動電話機│
│  │具壹支（含門號0000000000號SIM卡）各與戊○○連帶沒收之，如全部或一部不能沒收時 │
│  │，追徵其價額。                                                                │
│  │丙○○、丁○○共同販賣第一級毒品，共罪，均各累犯，各處有期徒刑拾伍年。扣案之│
│  │共同販賣毒品所得各新臺幣壹仟元各與戊○○連帶沒收；未扣案之西門子廠牌行動電話機│
│  │具壹支（含門號0000000000號SIM卡）各與戊○○連帶沒收之，如全部或一部不能沒收時 │
│文│，追徵其價額。                                                                │
└─┴───────────────────────────────────────┘
 附表四：
┌─────────────────────────────────────────┐
│行 為 人：丙○○、丁○○、戊○○                                                  │
├─────────────────────────────────────────┤
│交易對象：庚○○                                                                  │
├─────┬────┬──────┬──────┬────┬───────────┤
│交易時間  │  次數  │  交易地點  │  交易物品  │金額（每│交  易  方  式        │
│          │        │            │            │包）    │                      │
├─────┼────┼──────┼──────┼────┼───────────┤
│於95年12  │1次     │彰化縣鹿港鎮│海洛因1 包  │5百元   │庚○○以自宅000000000 │
│月27日下午│        │百姓公廟附近│            │        │號電話撥打丙○○所持用│
│7時48分   │        │            │            │        │之門號0000000000號行動│
│          │        │            │            │        │電話聯繫毒品海洛因之交│
├─────┼────┼──────┼──────┼────┤易事宜，再由丙○○指派│
│於96年1月 │1次     │彰化縣鹿港鎮│海洛因1 包  │5百元   │丁○○拿取戊○○所交予│
│1日下午5時│        │百姓公廟附近│            │        │之海洛因依約前往約定地│
│14分      │        │            │            │        │點交付毒品，並向庚○○│
│          │        │            │            │        │收取交易毒品之價金。  │
├─────┴────┴──────┴──────┴────┴───────────┤
│此部分共同犯罪所得分別為新臺幣伍佰元、伍佰元。                                    │
├─┬───────────────────────────────────────┤
│主│丙○○、丁○○共同販賣第一級毒品，共貳罪，均各累犯，各處有期徒刑拾伍年。扣案之│
│  │共同販賣毒品所得各新臺幣伍佰元各與戊○○連帶沒收；未扣案之西門子廠牌行動電話機│
│  │具壹支（含門號0000000000號SIM卡）各與戊○○連帶沒收之，如全部或一部不能沒收時 │
│文│，追徵其價額。                                                                │
└─┴───────────────────────────────────────┘
 附表五：
┌─────────────────────────────────────────┐
│行 為 人：丙○○、丁○○、乙○○、戊○○                                          │
├─────────────────────────────────────────┤
│交易對象：己○○                                                                  │
├─────┬────┬──────┬──────┬────┬───────────┤
│交易時間  │ 次數   │  交易地點  │  交易物品  │金額（每│交  易  方  式        │
│          │        │            │            │包）    │                      │
├─────┼────┼──────┼──────┼────┼───────────┤
│於95年12  │1次     │彰化縣鹿港鎮│海洛因1 包  │1千元   │己○○以自宅000000000 │
│月        │        │公賣局附近  │            │        │號電話撥打丙○○所持用│
│17日下午1 │        │            │            │        │之門號0000000000號行動│
│時37分    │        │            │            │        │電話，由乙○○接聽並聯│
│          │        │            │            │        │繫毒品海洛因之交易事宜│
│          │        │            │            │        │，再由丙○○指派丁○○│
│          │        │            │            │        │拿取戊○○所交予之海洛│
│          │        │            │            │        │因依約前往約定地點交付│
│          │        │            │            │        │毒品，並向己○○收取交│
│          │        │            │            │        │易毒品之價金。        │
├─────┴────┴──────┴──────┴────┴───────────┤
│此部分共同犯罪所得為新臺幣壹仟元。                                                │
├─┬───────────────────────────────────────┤
│主│丙○○、丁○○、乙○○共同販賣第一級毒品，均累犯，各處有期徒刑拾伍年。扣案之共│
│  │同販賣毒品所得新臺幣壹仟元與戊○○連帶沒收；未扣案之西門子廠牌行動電話機具壹支│
│  │（含門號0000000000號SIM卡）與戊○○連帶沒收之，如全部或一部不能沒收時，追徵其 │
│文│價額。                                                                        │
└─┴───────────────────────────────────────┘
 附表六：
┌─────────────────────────────────────────┐
│行 為 人：丙○○、丁○○、乙○○、戊○○                                          │
├─────────────────────────────────────────┤
│交易對象：庚○○                                                                  │
├─────┬────┬──────┬──────┬────┬───────────┤
│交易時間  │  次數  │  交易地點  │  交易物品  │金額（每│交  易  方  式        │
│          │        │            │            │包）    │                      │
├─────┼────┼──────┼──────┼────┼───────────┤
│於95年12月│  1次   │彰化縣鹿港鎮│海洛因1 包  │5百元   │庚○○以自宅000000000 │
│19日下午12│        │正港餐廳附近│            │        │號電話撥打丙○○所持用│
│時23分    │        │            │            │        │之門號0000000000號行動│
│          │        │            │            │        │電話，由乙○○接聽並聯│
├─────┼────┼──────┼──────┼────┤繫毒品海洛因之交易事宜│
│於95年12月│  1次   │彰化縣鹿港鎮│海洛因1 包  │1千元   │，再由丙○○指派丁○○│
│28日下午5 │        │春之園日本料│            │        │拿取戊○○所交予之海洛│
│時29分    │        │理餐廳附近  │            │        │因依約前往約定地點交付│
│          │        │            │            │        │毒品，並向庚○○收取交│
│          │        │            │            │        │易毒品之價金。        │
├─────┴────┴──────┴──────┴────┴───────────┤
│此部分共同犯罪所得為新臺幣伍佰元、壹仟元。                                        │
├─┬───────────────────────────────────────┤
│主│丙○○、丁○○、乙○○共同販賣第一級毒品，均累犯，各處有期徒刑拾伍年。扣案之共│
│  │同販賣毒品所得新臺幣伍佰元與戊○○連帶沒收；未扣案之西門子廠牌行動電話機具壹支│
│  │（含門號0000000000號SIM卡）與戊○○連帶沒收之，如全部或一部不能沒收時，追徵其 │
│  │價額。                                                                        │
│  │丙○○、丁○○、乙○○共同販賣第一級毒品，均累犯，各處有期徒刑拾伍年。扣案之共│
│  │同販賣毒品所得新臺幣壹仟元與戊○○連帶沒收；未扣案之西門子廠牌行動電話機具壹支│
│  │（含門號0000000000號SIM卡）與戊○○連帶沒收之，如全部或一部不能沒收時，追徵其 │
│文│價額。                                                                        │
└─┴───────────────────────────────────────┘
 附表七
┌─────────────────────────────────────────┐
│行 為 人：丙○○、丁○○、乙○○、戊○○                                          │
├─────────────────────────────────────────┤
│交易對象：辛○○與不詳姓名年籍綽號阿坤之成年男子合資購買                          │
├─────┬────┬──────┬──────┬────┬───────────┤
│交易時間  │  次數  │  交易地點  │  交易物品  │金額（每│交  易  方  式        │
│          │        │            │            │包）    │                      │
├─────┼────┼──────┼──────┼────┼───────────┤
│於96年1月 │  1次   │彰化縣鹿港鎮│海洛因1 包  │1千元   │辛○○與「阿坤」欲共同│
│1日下午8時│        │菜園橋附近某│            │        │購買海洛因，推由辛○○│
│41分      │        │椰子攤位旁  │            │        │以0000000000號電話撥打│
│          │        │            │            │        │門號0000000000號行動電│
│          │        │            │            │        │話與乙○○聯繫毒品海洛│
│          │        │            │            │        │因之交易事宜，再由黃婉│
│          │        │            │            │        │綺指派丁○○拿取戊○○│
│          │        │            │            │        │所交予之海洛因依約前往│
│          │        │            │            │        │約定地點交付毒品，並向│
│          │        │            │            │        │辛○○及阿坤收購買取交│
│          │        │            │            │        │易毒品之價金。        │
├─────┴────┴──────┴──────┴────┴───────────┤
│此部分共同犯罪所得為新臺幣壹仟元。                                                │
├─┬───────────────────────────────────────┤
│主│丙○○、丁○○、乙○○共同販賣第一級毒品，均累犯，各處有期徒刑拾伍年。扣案之共│
│  │同販賣毒品所得新臺幣壹仟元與戊○○連帶沒收；未扣案之西門子廠牌行動電話機具壹支│
│  │（含門號0000000000號SIM卡）與戊○○連帶沒收之，如全部或一部不能沒收時，追徵其 │
│文│價額；扣案之第一級毒品海洛因（合計驗餘淨重拾伍點捌玖公克），沒收銷燬之；扣案│
│  │之供包裝上開第一級毒品海洛因之包裝袋壹個（空包裝總重壹點壹零公克），沒收之。  │
└─┴───────────────────────────────────────┘
 附表八：
┌─────────────────────────────────────────┐
│行 為 人：丙○○、戊○○與不詳姓名年籍之成年男子                                  │
├─────────────────────────────────────────┤
│交易對象：癸○○                                                                  │
├─────┬────┬──────┬──────┬────┬───────────┤
│交易時間  │  次數  │  交易地點  │  交易物品  │金額（每│交  易  方  式        │
│          │        │            │            │包）    │                      │
├─────┼────┼──────┼──────┼────┼───────────┤
│各次均分別│  2次   │彰化縣鹿港鎮│每次甲基安非│每次各1 │癸○○均以自宅之      │
│於95年9月 │        │自來水廠旁某│他1包       │千元    │000000000號電話撥打黃 │
│間之某日某│        │便利商店    │            │        │婉綺所持用之0000000000│
│時        │        │            │            │        │號電話聯絡交易時間、地│
│          │        │            │            │        │點、數量，再由丙○○以│
│          │        │            │            │        │門號0000000000號行動電│
│          │        │            │            │        │話聯絡戊○○，推由陳上│
│          │        │            │            │        │福指派不詳姓名年籍之成│
│          │        │            │            │        │年男子依約前往約定地點│
│          │        │            │            │        │交付毒品，並收取交易毒│
│          │        │            │            │        │品之價金。            │
├─────┴────┴──────┴──────┴────┴───────────┤
│此部分共同犯罪所得分別為新臺幣壹仟元、壹仟元。                                    │
├─┬───────────────────────────────────────┤
│主│丙○○共同販賣第二級毒品，共貳罪，均累犯，各處有期徒刑肆年。未扣案之共同販賣毒│
│  │品所得各新臺幣壹仟元各與戊○○、不詳姓名年籍之成年男子連帶沒收，如全部或一部不│
│  │能沒收時，各以其等之財產抵償之；扣案之行動電話機具壹支（含門號00000000 00號SIM│
│文│卡），各沒收之；未扣案之西門子廠牌行動電話機具壹支（含門號0000000000號SIM 卡）│
│  │各與戊○○、不詳姓名年籍之成年男子連帶沒收之，如全部或一部不能沒收時，追徵其價│
│  │額。                                                                          │
└─┴───────────────────────────────────────┘
 附表九：
┌─────────────────────────────────────────┐
│行 為 人：丙○○、戊○○與不詳姓名年籍之成年女子                                  │
├─────────────────────────────────────────┤
│交易對象：丑○○、子○○合資購買                                                  │
├─────┬────┬──────┬──────┬────┬───────────┤
│交易時間  │  次數  │  交易地點  │  交易物品  │金額（每│交  易  方  式        │
│          │        │            │            │包）    │                      │
├─────┼────┼──────┼──────┼────┼───────────┤
│於95年12月│  1次   │彰化縣社頭鄉│甲基安非他1 │2千元   │丑○○利用子○○持有  │
│25日某時  │        │員集路果菜市│包          │        │0000000000號電話，撥打│
│          │        │場附近      │            │        │丙○○持用之0000000000│
│          │        │            │            │        │號電話聯絡交易時間、地│
│          │        │            │            │        │點、數量，再由丙○○以│
│          │        │            │            │        │門號0000000000號行動電│
│          │        │            │            │        │話聯絡戊○○，推由陳上│
│          │        │            │            │        │福指派不詳姓名年籍之成│
│          │        │            │            │        │年女子依約前往約定地點│
│          │        │            │            │        │交付毒品，並收取交易毒│
│          │        │            │            │        │品之價金。            │
├─────┴────┴──────┴──────┴────┴───────────┤
│此部分共同犯罪所得為新臺幣貳仟元。                                                │
├─┬───────────────────────────────────────┤
│主│丙○○共同販賣第二級毒品，累犯，處有期徒刑肆年。未扣案之共同販賣毒品所得各新臺│
│  │幣貳仟元與戊○○、不詳姓名年籍之成年女子連帶沒收，如全部或一部不能沒收時，以其│
│  │等之財產抵償之；扣案之行動電話機具壹支（含門號0000000000號SIM卡），沒收之；未 │
│文│扣案之西門子廠牌行動電話機具壹支（含門號0000000000號SIM卡）與戊○○、不詳姓名 │
│  │年籍之成年女子連帶沒收之，如全部或一部不能沒收時，追徵其價額。                │
└─┴───────────────────────────────────────┘
 附表十：
┌─────────────────────────────────────────┐
│行 為 人：丙○○、戊○○與不詳姓名年籍之成年女子                                  │
├─────────────────────────────────────────┤
│交易對象：丑○○                                                                  │
├─────┬────┬──────┬──────┬────┬───────────┤
│交易時間  │  次數  │  交易地點  │  交易物品  │金額（每│交  易  方  式        │
│          │        │            │            │包）    │                      │
├─────┼────┼──────┼──────┼────┼───────────┤
│於95年12月│  1次   │彰化縣社頭鄉│甲基安非他1 │1千元   │丑○○向子○○借用門號│
│底某日某時│        │員集路果菜市│包          │        │0000000000號電話，撥打│
│          │        │場附近      │            │        │丙○○持用之0000000000│
│          │        │            │            │        │號電話聯絡交易時間、地│
│          │        │            │            │        │點、數量，再由丙○○以│
│          │        │            │            │        │門號0000000000號行動電│
│          │        │            │            │        │話聯絡戊○○，推由陳上│
│          │        │            │            │        │福指派不詳姓名年籍之成│
│          │        │            │            │        │年女子依約前往約定地點│
│          │        │            │            │        │交付毒品，並收取交易毒│
│          │        │            │            │        │品之價金。            │
├─────┴────┴──────┴──────┴────┴───────────┤
│此部分共同犯罪所得分別為新臺幣壹仟元。                                            │
├─┬───────────────────────────────────────┤
│主│丙○○共同販賣第二級毒品，累犯，處有期徒刑肆年。未扣案之共同販賣毒品所得新臺幣│
│  │壹仟元與戊○○、不詳姓名年籍之成年女子連帶沒收，如全部或一部不能沒收時，以其等│
│  │之財產抵償之；扣案之行動電話機具壹支（含門號0000000000號SIM卡），沒收之；未扣 │
│文│案之西門子廠牌行動電話機具壹支（含門號0000000000號SIM卡）與戊○○、不詳姓名年 │
│  │籍之成年女子連帶沒收之，如全部或一部不能沒收時，追徵其價額。                  │
└─┴───────────────────────────────────────┘
附表十一：被告丙○○、丁○○、乙○○販賣第一級毒品罪
          所用之毒品及工具
┌──┬─────────────────────┐
│編號│物品名稱及數量                            │                                │
├──┼─────────────────────┤
│1   │扣案之第一級毒品海洛因（合計驗餘淨重35.89 │                                │
│    │公克）                                    │                                │
├──┼─────────────────────┤
│2   │扣案之供包裝編號1所示第一級毒品海洛因之包 │                                │
│    │裝袋壹個（空包裝總重1.10公克）            │                                │
├──┼─────────────────────┤
│3   │未扣案之西門子廠牌行動電話機具壹支（含門號│                                │
│    │0000000000號SIM卡）                       │                                │
└──┴─────────────────────┘
 附表十二：被告丙○○販賣第二級毒品罪所用之工具
┌──┬─────────────────────┐
│編號│物品名稱及數量                            │                                │
├──┼─────────────────────┤
│1   │未扣案之西門子廠牌行動電話機具壹支（含門號│                                │
│    │0000000000號SIM卡）                       │                                │
├──┼─────────────────────┤
│2   │扣案之行動電話機具1支（含門號0000000000號 │                                │
│    │SIM卡1枚）                                │                                │
└──┴─────────────────────┘


司法院資訊處製作；財團法人民間司法改革基金會備份。
